【裁判字號】    97,裁,3530
【裁判日期】    970710
【裁判案由】    營業稅
【裁判全文】
最  高  行  政  法  院  裁  定
                                      97年度裁字第3530號
抗  告  人  原輝實業有限公司
代  表  人  甲○○
相  對  人  財政部臺北市國稅局(承受臺北市稅捐稽徵處業務)
代  表  人  凌忠嫄
上列當事人間營業稅事件，對於中華民國97年3月19日臺北高等
行政法院96年度再字第102號裁定，提起抗告，本院裁定如下︰
    主  文
抗告駁回。
抗告訴訟費用由抗告人負擔。
    理  由
一、按抗告法院認抗告為不合法或無理由者，應為駁回抗告之裁
    定。
二、本件抗告人前於民國89年11、12月間銷售貨物，金額計新台
    幣（下同）3,802,754元（不含稅），稅額190,139元，逾規
    定期限30日未申報銷售額或統一發票明細表，亦未按應納稅
    額繳納營業稅，案經臺北市稅捐稽徵處中南分處查獲後，審
    理核定抗告人漏報銷售額，除補徵營業稅190,139元外，並
    按所漏稅額處5倍罰鍰計950,600元（計至百元止），抗告人
    對罰鍰處分不服，提起行政爭訟，嗣經相對人重核復查決定
    變更罰鍰處分金額為570,400元，抗告人仍不服，再循序提
    起行政爭訟，經臺北高等行政法院(下稱原審法院)以94年度
    訴字第3809號判決(下稱原審前判決)駁回，抗告人提起上訴
    ，經本院以96年度裁字第2654號裁定(下稱本院確定裁定)駁
    回，抗告人復對本院確定裁定及原審前判決以有行政訴訟法
    第273條第1項第12款之事由，向原審法院聲請再審。經原審
    法院96年度再字第102號裁定(下稱原裁定)以：抗告人雖主
    張，其89年11、12月間銷售貨物之營業額申報書應於90年1
    月10日前，申報並繳納營業稅。抗告人遲至90年3月8日申報
    並繳納營業稅，相對人依營業稅法第50條規定加徵滯納金及
    利息，屬行為罰。本案漏稅罰部分(本稅的三倍)，依司法院
    釋字第503號解釋意旨及財政部85年11月6日台財稅第851922
    008號函釋意旨，並參照本院(89年7月1日改制前為行政法院
    )84年5月10日第2次聯席會議決議意旨，應擇一重處罰，行
    為罰既已處罰，即應免予處罰漏稅罰云云。惟其再審意旨僅
    記載法條內容，而對於本院確定裁定及原審前判決以抗告人
    抗告及起訴無理由駁回之論斷，有如何合於具體法定再審事
    由，並無一語指及，則其泛引行政訴訟法第273條第1項第12
    款規定聲請再審，於法不合為由，駁回其再審之聲請，經核
    認事用法均無違誤。
三、抗告意旨徒執前詞指摘原裁定不當，其抗告狀所載無非重申
    對於上開本院確定裁定、原審前判決、訴願決定或原處分不
    服之理由，並據之請求廢棄原裁定，難認有理由，應予駁回
    。
四、據上論結，本件抗告為無理由。依行政訴訟法第104條、民
    事訴訟法第95條、第78條，裁定如主文。
中    華    民    國    97    年    7     月    10    日
                    最高行政法院第三庭
                        審判長法官  黃  璽  君
                              法官  林  樹  埔
                              法官  鄭  忠  仁
                              法官  黃  本  仁
                              法官  吳  東  都
以  上  正  本  證  明  與  原  本  無  異
中    華    民    國    97    年    7     月    11    日
                              書記官  王  福  瀛


司法院資訊處製作；財團法人民間司法改革基金會備份。
